臺灣嘉義地方法院刑事裁定
111年度聲字第961號
聲  請  人  臺灣嘉義地方檢察署檢察官
受  刑  人  蕭技坪



上列聲請人因受刑人數罪併罰有二裁判以上，聲請定其應執行之
刑（111年度執字第1922號），本院裁定如下：
    主  文
蕭技坪所犯如附表所示之罪，所處如附表所示之刑，應執行有期
徒刑陸年。
    理  由
一、聲請意旨略以：受刑人蕭技坪因犯藥事法等案件，先後經法
    院判決確定如附表，應依刑法第53條、第51條第5款定其應
    執行之刑，爰依刑事訴訟法第477條第1項聲請裁定等語。
二、按裁判確定前犯數罪者，併合處罰之；數罪併罰，有二裁判
    以上者，依第51條之規定，定其應執行之刑，刑法第50條前
    段、第53條分別定有明文。又數罪併罰，分別宣告其罪之刑
    ，宣告多數有期徒刑者，於各刑中之最長期以上，各刑合併
    之刑期以下，定其刑期，但不得逾30年，刑法第51條第5款
    亦定有明文。乃因刑罰之科處，應以行為人之責任為基礎，
    考量人之生命有限，刑罰對被告造成之痛苦程度，係以刑度
    增加而生加乘效果，而非等比方式增加，如以實質累加方式
    執行，刑責恐將偏重過苛，不符現代刑事政策及刑罰之社會
    功能，故透過定應執行刑，採限制加重原則，授權法官綜合
    斟酌被告犯罪行為之不法與罪責程度、各罪彼此間之關聯性
    （例如數罪犯罪時間、空間、各行為所侵害法益之專屬性或
    同一性、數罪對法益侵害之加重效應等）、數罪所反應被告
    人格特性與傾向、對被告施以矯正之必要性等，妥適裁量最
    終具體應實現之刑罰，以符罪責相當之要求。因此，法院於
    酌定執行刑時，應體察法律恤刑之目的，為妥適之裁量，俾
    符合實質平等原則（最高法院105年度台抗字第626號裁定意
    旨參照）。
三、經查：本件受刑人因違反藥事法等案件，於附表所示之犯罪
    日期，犯如附表所示之罪，先後經法院判處如附表所示之刑
    確定在案，有前揭判決書及臺灣高等法院被告前案紀錄表各
    1份在卷可稽，茲因如附表編號1所示之罪，其判決確定日期
    為民國111年4月6日，而如附表編號2至4所示之罪，其犯罪
    日期詳如附表編號2至4之犯罪日期欄所載，係在111年4月6
    日之前；又附表編號1至3所示不得易科罰金亦不得易服社會
    勞動之罪，與附表編號4所示不得易科罰金惟得易服社會勞
    動之罪，依刑法第50條第1項但書之規定固不得併合處罰，
    然本件係聲請人依受刑人之請求而提出聲請，有刑事數罪併
    罰聲請狀1紙在卷可稽。是檢察官依刑法第50條第2項之規定
    就附表所示各罪聲請定其應執行之刑，本院審核後認其聲請
    為正當，審酌受刑人所犯如附表所示之罪，罪數為4罪，各
    罪均非偶發性犯罪，各罪罪名相近、罪質與保護法益相同及
    其犯罪時間、犯罪情節等一切情狀，兼衡如附表編號1至3所
    示之宣告刑，前業經本院以110年度訴字第444號判決定應執
    行有期徒刑5年8月確定，暨考量受刑人對於定應執行刑表示
    「請酌定最有利聲請人（應為受刑人之誤）之應執行刑」等
    情，此有上開刑事數罪併罰聲請狀1紙在卷可參，揆諸前開
    法律見解，倘就其刑度予以實質累加尚與現代刑事政策及刑
    罰之社會功能不符，衡量其責任與整體刑法目的及相關刑事
    政策，定其應執行之刑。又本件受刑人所犯如附表所示各罪
    ，分屬得易服社會勞動與不得易服社會勞動之罪，但因合併
    處罰之結果而不得易服社會勞動，本院於定其應執行之刑時
    ，自無庸為易服社會勞動折算標準之記載（依司法院大法官
    會議釋字第144號解釋意旨作相同解釋），併此敘明。
據上論斷，應依刑事訴訟法477條第1 項，刑法第53條、第51條
第5款，裁定如主文。
中　　華　　民　　國　　111 　年　　11　　月　　17　　日
                  刑事第六庭  法  官  黃美綾
上列正本證明與原本無異。
如不服本裁定，應於裁定送達後5日內向本院提出抗告狀（應附
繕本）。　　　　　　　　　
中　　華　　民　　國　　111 　年　　11　　月　　18　　日
                              書記官  李承翰
附表：受刑人蕭技坪定應執行刑案件一覽表
編   號  1 2 3 罪   名  販賣第二級毒品 販賣第二級毒品 販賣第二級毒品 宣告刑  有期徒刑5年2月 有期徒刑5年2月 有期徒刑5年2月 犯罪日期  109年9月初某日 110年1月6日 110年1月11日 偵查（自訴）機關年度案號  臺灣嘉義地方檢察署 110年度偵字第7269、7676、7766號 臺灣嘉義地方檢察署 110年度偵字第7269、7676、7766號 臺灣嘉義地方檢察署 110年度偵字第7269、7676、7766號 最後事實審 法院 臺灣嘉義地方法院 臺灣嘉義地方法院 臺灣嘉義地方法院  案號 110年度訴字第444號 110年度訴字第444號 110年度訴字第444號  判決日期 111年1月27日 111年1月27日 111年1月27日 確定判決 法院 臺灣嘉義地方法院 臺灣嘉義地方法院 臺灣嘉義地方法院  案號 110年度訴字第444號 110年度訴字第444號 110年度訴字第444號  判決 確定日期 111年4月6日 111年4月6日 111年4月6日 是否為得易科罰金之案件  否 否 否 備     註  1.編號1至3所示之罪，經本院以110年度訴字第444號判決定應執行有期徒刑5年8月確定。   
編   號  4 以下欄位空白 以下欄位空白 罪   名  藥事法第八十三條第一項之轉讓禁藥   宣告刑  有期徒刑5月   犯罪日期  109年12月中旬某日   偵查（自訴）機關年度案號  臺灣嘉義地方檢察署 110年度偵字第7269、7676、7766號   最後事實審 法院 臺灣嘉義地方法院    案號 110年度訴字第444號    判決日期 111年1月27日   確定判決 法院 臺灣嘉義地方法院    案號 110年度訴字第444號    判決 確定日期 111年4月6日   是否為得易科罰金之案件  否   備     註  1.編號1至3所示之罪，經本院以110年度訴字第444號判決定應執行有期徒刑5年8月確定。   
如不服本裁定，應於裁定送達後5日內向本院提出抗告狀（應附
繕本）。